臺灣高雄地方法院刑事判決　　　　　　　　　　　　　九十三年度易字第三七七號
　　公　訴　人　臺灣高雄地方法院檢察署檢察官
　　被　　　告　乙○○
右列被告因違反毒品危害防制條例案件，經檢察官提起公訴（九十三年度偵字第三七
七九號），嗣因被告就被訴事實為有罪之陳述，經本院合議庭裁定由受命法官獨任適
用簡式審判程序審理，本院判決如左：
    主  文
乙○○共同轉讓第一級毒品未遂，處有期徒刑拾月，扣案第一級毒品海洛因參包（合
計淨重零點柒玖公克、空包裝重壹點壹肆公克）、第二級毒品安非他命肆包（驗前毛
重壹點玖公克、驗後毛重壹點捌公克），均沒收銷燬之。
    事  實
一乙○○與不詳姓名、年籍綽號「發哥」之成年男子（下稱「發哥」）共同基於無償
  轉讓第一、二級毒品之犯意聯絡，於民國九十三年二月十三日中午十二時許，在高
  雄縣鳳山市○○街七七巷三七號三樓租屋處前路口，受「發哥」之委託代為轉讓第
  一級毒品海洛因三包（合計淨重零點七九公克、空包裝重一點一四公克）、第二級
  毒品安非他命四包（驗前毛重一點九公克、驗後毛重一點八公克）、電子秤一個及
  空夾鏈袋一百二十四個等物予不詳姓名、年籍綽號「小強」之成年男子（下稱「小
  強」），而收受「發哥」所交付上開物品，「發哥」另交付第一級毒品海洛因一包
  予乙○○作為轉讓之代價，乙○○立即持以施用。嗣於同日下午五時許，乙○○攜
  帶上開「發哥」委託轉讓之其中一包第一級毒品海洛因外出時，在高雄縣鳳山市○
  ○街七七巷內，因行跡可疑而為警盤查，當場在其左手上查獲第一級毒品海洛因一
  包，經乙○○自願帶同警員至上開租屋處搜索，又扣得上開「發哥」委託轉讓之另
  二包第一級毒品海洛因、第二級毒品安非他命四包、電子秤一個、空夾鏈袋一百二
  十四個，及乙○○施用完畢之第一級毒品海洛因之殘渣袋一個（量微無法稱重，空
  包裝重零點六三公克）、均殘留第二級毒品安非他命之勺子一支、吸管二支、吸食
  器一組、玻璃球一個等物（施用第一、二級毒品部分業經本院另案判決）。
二案經高雄市政府警察局苓雅分局報告臺灣高雄地方法院檢察署檢察官偵查起訴。
    理  由
一按本件被告乙○○所犯係死刑、無期徒刑、最輕本刑為三年以上有期徒刑以外之罪
  ，其於準備程序就前揭被訴事實為有罪之陳述，經受命法官告知簡式審判程序之旨
  ，並聽取其與公訴人之意見後，本院認無不得或不宜改依簡式審判程序進行之情事
  ，依刑事訴訟法第二百七十三條之一第一項、第二百八十四條之一規定，裁定本件
  由受命法官獨任進行簡式審判程序，合先敘明。
二右揭被告乙○○與「發哥」共同轉讓第一、二級毒品予「小強」未遂之犯罪事實，
  業據被告於警詢及本院審理中均坦承不諱，並有「發哥」委託轉讓之第一級毒品海
  洛因三包（合計淨重零點七九公克、空包裝重一點一四公克）、第二級毒品安非他
  命四包（驗前毛重一點九公克、驗後毛重一點八公克）扣案可證，及法務部調查局
  九十三年三月十二日調科壹字第二二００一六七七三號鑑定通知書、高雄醫學大學
  附設中和紀念醫院九十三年五月四日報告編號九三０四─三三一號檢驗報告各一份
  附卷可稽，足認被告前揭自白與事實相符，應堪採為論罪之依據。本案事證明確，
  被告右揭犯行均堪認定。
三核被告乙○○所為，係犯毒品危害防治條例第八條第五項、第一項之轉讓第一級毒
  品未遂罪，及同條第五項、第二項之轉讓第二級毒品未遂罪（起訴書誤載為同條例
  第八條第四項、第一項之罪及同條第四項、第二項之罪，業經檢察官蒞庭時當庭更
  正）。被告就上開犯行，與「發哥」均有犯意聯絡及行為分擔，為共同正犯。被告
  持有第一、二級毒品之行為，為轉讓未遂之高度行為所吸收，均不另論以持有第一
  、二級毒品罪。又被告以一收受「發哥」所交付之毒品之行為，同時觸犯上開轉讓
  第一、二級毒品未遂之犯行，為想像競合犯，應從一重轉讓第一級毒品未遂罪論處
  。又按毒品危害防制條例第八條第六項規定：「轉讓毒品達一定數量者，加重其刑
  二分之一，其標準由行政院定之。」而行政院依此規定所訂定之「轉讓持有毒品加
  重其刑之數量標準」第二條第一項第一款、第二款分別規定，轉讓、持有第一級毒
  品淨重達五公克以上者；第二級毒品淨重達十公克以上者，加重其刑二分之一。查
  本件被告轉讓未遂之第一級毒品海洛因三包，合計淨重為零點七九公克；第二級毒
  品安非他命四包，驗前毛重為一點九公克，均未達毒品危害防制條例第八條第六項
  之一定數量，自無庸依該規定加重其刑，附此敘明。又被告已著手轉讓第一、二級
  毒品之犯罪行為之實施，而未至轉讓第一、二級毒品之結果，均為未遂犯，應依刑
  法第二十六條前段之規定減輕其刑。爰審酌被告前有施用毒品之前科，有臺灣高等
  法院被告全國前案紀錄表一份在卷足按，竟仍不知悔改，再犯本案轉讓第一、二級
  毒品未遂之犯行，足以促使他人染患吸毒惡習，影響社會治安，惟念其受託轉讓之
  毒品數量非鉅，犯後已坦承犯行，態度尚佳等一切情狀，量處如主文所示之刑。
四扣案被告受託轉讓之第一級毒品海洛因三包（合計淨重零點七九公克、空包裝重一
  點一四公克）、第二級毒品安非他命四包（驗前毛重一點九公克、驗後毛重一點八
  公克），分別屬查獲之第一、二級毒品，爰依毒品危害防制條例第十八條第一項前
  段之規定，不問屬於犯人與否，均宣告沒收銷燬之。另扣案之第一級毒品海洛因殘
  渣袋一個，量微無法稱重，空包裝重零點六三公克；扣案之勺子一支、吸食器一組
  、吸管二支及玻璃球一個，經送驗結果均呈甲基安非他命陽性反應，分別有法務部
  調查局九十三年三月十二日調科壹字第二二００一六七七三號鑑定通知書及高雄醫
  學大學附設中和紀念醫院九十三年五月四日報告編號：九三０四─三三二至三三五
  號檢驗報告各一份在卷可佐，惟此部分扣案物係被告另案施用第一、二級毒品所用
  之物，業據被告供述在卷，顯與被告本件犯罪事實無關，自應於被告另案被訴施用
第一、二級毒品之案件中宣告沒收銷燬，爰不另為沒收銷燬之諭知。至扣案之電子
  秤一個及空夾鏈袋一百二十四個，雖係「發哥」委託被告轉讓予「小強」之物，業
  據被告供述在卷，惟此部分扣案物既非供本件犯罪所用或預備之物，亦非違禁物，
  自不得宣告沒收，附此敘明。
據上論斷，應依刑事訴訟法第二百七十三條之一第一項、第二百八十四條之一、第二
百九十九條第一項前段，毒品危害防制條例第八條第五項、第一項、第二項、第十八
條第一項前段，刑法第十一條、第二十八條、第五十五條、第二十六條前段，判決如
主文。
本案經檢察官甲○○到庭執行職務。
中      華      民      國    九十三    年      六      月    二十九    日
                                  臺灣高雄地方法院刑事庭
                                      法  官 王雅苑
右正本證明與原本無異。
如不服本判決，應於判決送達後十日內，向本院提出上訴狀。
                                      書記官 黃琬婷
中      華      民      國    九十三    年      六      月    二十九    日
附錄法條：
毒品危害防制條例第八條
轉讓第一級毒品者，處一年以上七年以下有期徒刑，得併科新臺幣一百萬
元以下罰金。
轉讓第二級毒品者，處六月以上五年以下有期徒刑，得併科新臺幣七十萬
元以下罰金。
轉讓第三級毒品者，處三年以下有期徒刑，得併科新臺幣三十萬元以下罰
金。
轉讓第四級毒品者，處一年以下有期徒刑，得併科新臺幣十萬元以下罰金
。
前四項之未遂犯罰之。
轉讓毒品達一定數量者，加重其刑至二分之一，其標準由行政院定之。
